Images du répertoire du notaire Nicolas II Le Boucher pour l'étude XXIII
Archives nationales de France
Images du répertoire du notaire Nicolas II Le Boucher pour l'étude XXIII
20 août 1639 - 1er juin 1675
MC/RE/XXIII/2
Etude XXIII; Le boucher, Nicolas II
Un registre
Archives nationales de France
Minutes et répertoires: la loi 2008-696 du 15 juillet 2008 relative aux archives a fixé à 75 ans à compter de la date de l'acte, ou à 25 ans à compter de la date du décès de l'intéressé si ce délai est plus bref, le délai de communication des minutes et répertoires des notaires; ce délai est porté à 100 ans à compter de la date de l'acte si le document se rapporte à un mineur (code du Patrimoine, articles L213-2, 4e d et 5e).
Autres documents de l'étude (dossiers de clients, comptabilité...): s'agissant d'archives privées, ces documents sont communicables selon les modalités fixées par le déposant ou le donateur.
Certains documents ne sont pas accessibles sous leur forme originale en raison de leur mauvais état de conservation.
Registre entré aux Archives nationales en 1934
328 feuillets de papier manuscrits, hauteur 31 x largeur 19, 5 cm, foliotés par le notaire.
Le registre est en bon état.
Les feuillets 83 v°, 84, 114 v°, 115, 136, 181, 219, 220 et 297 présentent des taches. Les feuillets 66, 155, 163 et 167 sont légèrement déchirés.
Registre folioté en 2004 (foliotation non visible à l'écran)
Images des répertoires de l’étude XXIII
Archives de l'étude XXIII
répertoire d'officier public ministériel
- Répertoire chronologique pour la période du 20 août 1639 au 1er juin 1675, 20 août 1639 - 1er juin 1675; MC/RE/XXIII/2; 2 feuillets
  Le répertoire contient les informations suivantes: 1. date de l'acte; 2. nature de l'acte; 3. nom, prénom, des parties.
  répertoire
  - Liste chronologique des actes pour la période du 20 août à décembre 1639, 20 août - décembre 1639; 1 r°-2 r°; 2 feuillets
  - Liste chronologique des actes pour la période de janvier à décembre 1640, janvier - décembre 1640; 2 r°-8 v°; 7 feuillets
  - Liste chronologique des actes pour la période de janvier à décembre 1641, janvier - décembre 1641; 8 v°-15 v°; 8 feuillets
  - Liste chronologique des actes pour la période de janvier à décembre 1642, janvier - décembre 1642; 16 r°-25 r°; 10 feuillets
  - Liste chronologique des actes pour la période de janvier à décembre 1643, janvier - décembre 1643; 25 r°-34 v°; 10 feuillets
  - Liste chronologique des actes pour la période de janvier à décembre 1644, janvier - décembre 1644; 34 v°-45 r°; 12 feuillets
  - Liste chronologique des actes pour la période de janvier à décembre 1645, janvier - décembre 1645; 45 r°-55 r°; 11 feuillets
  - Liste chronologique des actes pour la période de janvier à décembre 1646, janvier - décembre 1646; 55 r°-62 v°; 8 feuillets
  - Liste chronologique des actes pour la période de janvier à décembre 1647, janvier - décembre 1647; 62 v°-70 v°; 8 feuillets
  - Liste chronologique des actes pour la période de janvier à décembre 1648, janvier - décembre 1648; 70 v°-78 v°; 9 feuillets
  - Liste chronologique des actes pour la période de janvier à décembre 1649, janvier - décembre 1649; 78 v°-84 v°; 12 feuillets
  - Liste chronologique des actes pour la période de janvier à décembre 1650, janvier - décembre 1650; 84 v°-92 r°; 9 feuillets
  - Liste chronologique des actes pour la période de janvier à décembre 1651, janvier - décembre 1651; 92 r°-99 v°; 8 feuillets
  - Liste chronologique des actes pour la période de janvier à décembre 1652, janvier - décembre 1652; 99 v°-105 r°; 9 feuillets
  - Liste chronologique des actes pour la période de janvier à décembre 1653, janvier - décembre 1653; 105 r°-115 v°; 11 feuillets
  - Liste chronologique des actes pour la période de janvier à décembre 1654, janvier - décembre 1654; 115 v°-123 v°; 9 feuillets
  - Liste chronologique des actes pour la période de janvier à décembre 1655, janvier - décembre 1655; 123 v°-132 v°; 10 feuillets
  - Liste chronologique des actes pour la période de janvier à décembre 1656, janvier - décembre 1656; 132 v°-141 r°; 10 feuillets
  - Liste chronologique des actes pour la période de janvier à décembre 1657, janvier - décembre 1657; 141 r°-150 r°; 10 feuillets
  - Liste chronologique des actes pour la période de janvier à décembre 1658, janvier - décembre 1658; 150 r°-158 v°; 9 feuillets
  - Liste chronologique des actes pour la période de janvier à décembre 1659, janvier - décembre 1659; 158 v°-169 v°; 10 feuillets
  - Liste chronologique des actes pour la période de janvier à décembre 1660, janvier - décembre 1660; 169 v°-179 v°; 11 feuillets
  - Liste chronologique des actes pour la période de janvier à décembre 1661, janvier - décembre 1661; 179 v°-189 r°; 11 feuillets
  - Liste chronologique des actes pour la période de janvier à décembre 1662, janvier - décembre 1662; 189 r°-198 v°; 10 feuillets
  - Liste chronologique des actes pour la période de janvier à décembre 1663, janvier - décembre 1663; 198 v°-208 v°; 11 feuillets
  - Liste chronologique des actes pour la période de janvier à décembre 1664, janvier - décembre 1664; 208 v°-218 v°; 11 feuillets
  - Liste chronologique des actes pour la période de janvier à décembre 1665, janvier - décembre 1665; 218 v°-228 v°; 11 feuillets
  - Liste chronologique des actes pour la période de janvier à décembre 1666, janvier - décembre 1666; 229 r°-239 r°; 11 feuillets
  - Liste chronologique des actes pour la période de janvier à décembre 1667, janvier - décembre 1667; 239 r°-249 v°; 11 feuillets
  - Liste chronologique des actes pour la période de janvier à décembre 1668, janvier - décembre 1668; 249 v°-260 r°; 11 feuillets
  - Liste chronologique des actes pour la période de janvier à décembre 1669, janvier - décembre 1669; 260 r°-272 v°; 13 feuillets
  - Liste chronologique des actes pour la période de janvier à décembre 1670, janvier - décembre 1670; 272 v°-283 r°; 12 feuillets
  - Liste chronologique des actes pour la période de janvier à décembre 1671, janvier - décembre 1671; 283 r°-292 r°; 10 feuillets
  - Liste chronologique des actes pour la période de janvier à décembre 1672, janvier - décembre 1672; 292 r°-302 r°; 11 feuillets
  - Liste chronologique des actes pour la période de janvier à décembre 1673, janvier - décembre 1673; 302 v°-312 r°; 11 feuillets
  - Liste chronologique des actes pour la période de janvier à décembre 1674, janvier - décembre 1674; 312 r°-323 r°; 12 feuillets
  - Liste chronologique des actes pour la période de janvier au 1er juin 1675, janvier - 1er juin 1675; 323 r°-328 r°; 6 feuillets